臺灣高等法院高雄分院刑事裁定　　　　　　　　　　　　九十三年度抗字第四四號
　　抗　告　人　臺灣高雄地方法院檢察署檢察官
　　被　　　告　丙○○
　　　　　　　　乙○○
　　　　　　　　甲○○
右列抗告人因被告詐欺案件，不服臺灣高雄地方法院中華民國九十三年二月十三日裁
定（九十二年度易字第二０一七號），提起抗告，本院裁定如左：
    主  文
抗告駁回。
    理  由
一、抗告意旨略以：抗告人前以被告丙○○等三人涉犯刑法第三百三十九之二利用自
    動付款設備詐欺罪嫌提起公訴，經原法院於九十二年十月十六日裁定命補正被告
    有以不正方法由自動付款設備取財之犯罪事實之證據，抗告人乃於九十二年十二
    月二十九日依裁定提出補充理由書暨聲請書，補充犯罪事實及證據清單，並聲請
    更正犯罪法條為刑法第三百三十九條第一項之詐欺取財罪嫌。是依補充後之犯罪
    事實並無記載被告三人持偽造金融卡至各地之自動提款機以不正方法提領款項，
    故應無原審裁定所認為檢察官指出之證明方法顯不足認定被告有成立犯罪之可能
    時，經以裁定定期通知檢察官補正，逾期未補正之情形。原審裁定駁回公訴，自
    有未合。
二、按檢察官就被告犯罪事實，應負舉證責任，並指出證明之方法。法院於第一次審
    判期日前，認為檢察官指出之證明方法顯不足認定被告有成立犯罪之可能時，應
    以裁定定期通知檢察官補正；逾期未補正者，得以裁定駁回起訴。刑事訴訟法第
    一百六十一條第一項、第二項定有明文。又所謂指出證明之方法，除表明所擬使
    用之證據外，並應包括指出調查之途徑與待證事實之關聯及證據之證明力等事項
    （最高法院九十一年度第四次刑事庭會議紀錄可參）。
三、經查，抗告人即公訴人（下稱公訴人）起訴係以：被告丙○○於九十一年十二月
    間，因失業急需用錢，竟基於意圖為第三人不法所有之詐騙之概括犯意，並基於
    犯意之聯絡，接受綽號「阿亮」、「大頭」之男子之邀約，以每月新台幣（下同
    ）三至五萬元不等之價格，受僱並加入由綽號「阿亮」、「大頭」之男子所組成
    之詐騙集團，再由該詐騙集團以行動電話告知其至某家快遞公司或「野雞車」站
    牌領取金融卡及密碼方式，持來路不明之金融卡至全國各地之自動付款機提領款
    項，得手後是日晚上等待詐騙集團之來電指示，再至約定地點（全國之各高速公
    路交流道附近）交付詐得款項予綽號「阿亮」及「大頭」二人。被告乙○○、甲○○亦因缺錢花用，與被告丙○○共同承前揭詐騙之概括犯意聯絡，由被告乙○○駕駛車牌號碼三Ｕ─一七九八號自小客車搭載被告丙○○、甲○○，以前開方
    式持詐騙集團交付之來路不明之金融卡至全國各地之自動付款機提款，每次得手
    後由詐騙集團委託被告丙○○各轉交一千餘元予被告乙○○、甲○○收受。因認
    被告丙○○、乙○○、甲○○三人所為，均係犯刑法第三百三十九條之二利用自
    動付款設備取財之罪嫌，並舉扣案之金融卡三十張，並扣得贓款二十八萬九千元
    、存摺二本、玉山銀行匯款回條五紙、行動電話八支為證明方法。然公訴人起訴
    事實，既未記載該詐騙集團交付被告三人提領之金融卡及密碼係何人所有？如何
    取得？則被告三人持金融卡及密碼提領現款，是否已經金融卡之所有權人同意而
    有合法權源，抑或以竊取、搶奪或詐欺等非法方法取得而以不正方法由自動付款
    設備取得他人之金錢，事實即有不明，且公訴人所舉上開證明方法僅足以證明被
    告確持有多張金融卡，亦不足以證明被告有以不正方法由自動付款設備取得他人
    之金錢。從而，原審以裁定定期通知公訴人補正被告有以不正方法由自動付款設
    備取財之犯罪事實之證據，即屬正當。
四、至公訴人雖於九十二年十二月二十九日提出補充理由書暨聲請書，更正犯罪事實
    為：綽號「阿亮」、「大頭」之不詳姓名成年男子組成詐騙集團，並搜集林新丁
    等人之金融帳戶及提款卡，自九十一年間起，在報紙上刊登「男公關」、「按摩
    」之廣告為餌，經王自發等不特定人依廣告刊登之電話聯絡後，即向王自發等不
    特定人佯稱須依指示轉帳至林新丁等人之金融帳戶內。被告丙○○於九十一年十
    二月間，因失業急需用錢，竟基於意圖為第三人不法所有之詐騙之概括犯意，並
    基於犯意之聯絡，接受綽號「阿亮」、「大頭」之男子之邀約，以每月新台幣（
    下同）三至五萬元不等之價格，受僱並加入由綽號「阿亮」、「大頭」之男子所
    組成之詐騙集團，再由該詐騙集團以行動電話告知其至某家快遞公司或「野雞車
    」站牌領取金融卡及密碼方式，持來路不明之金融卡至全國各地之自動付款機提
    領款項，得手後是日晚上等待詐騙集團之來電指示，再至約定地點（全國之各高
    速公路交流道附近）交付詐得款項予綽號「阿亮」及「大頭」二人。被告乙○○
    、甲○○亦因缺錢花用，與被告丙○○共同承前揭詐騙之概括犯意聯絡，由被告
    乙○○駕駛車牌號碼三Ｕ─一七九八號自小客車搭載被告丙○○、甲○○，以前
    開方式持詐騙集團交付之來路不明之金融卡至全國各地之自動付款機提款，每次
    得手後由詐騙集團委託被告丙○○各轉交一千餘元予被告乙○○、甲○○收受。
    因認被告丙○○、乙○○、甲○○三人所為，均係犯刑法第三百三十九條第一項
    之詐欺取財罪嫌，併更正所犯法條。然公訴人於九十二年十二月二十九日提出補
    充理由書暨聲請書所載犯罪事實，既係變更公訴人之原來起訴犯罪事實，即非就
    原審裁定命補正之內容為補正，又現行刑事訴訟法並未採訴因之制度，公訴人起
    訴後變更原起訴犯罪事實及犯罪法條，於法尚屬無據，法院自亦無從予以審判。
    從而，原審認公訴人逾期未補正，核無不當。公訴人抗告意旨以補充後之犯罪事
    實並無記載被告三人持偽造金融卡至各地之自動提款機以不正方法提領款項，故
    應無逾期未補正之情形，即無可採。本件抗告，為無理由，應予駁回。
五、據上論結，應依刑事訴訟法第四百十二條，裁定如主文。
中    華    民    國      九十三      年      三      月    二十九    日
                              臺灣高等法院高雄分院刑事第五庭
                                  審判長法官  曾永宗
                                        法官  陳明富
                                        法官  郭玫利
右正本證明與原本無異。
不得再抗告。
                                  法院書記官  翁心欣
中    華    民    國      九十三      年      三      月    二十九    日
